臺灣高等法院花蓮分院刑事判決　　　　100年度上訴字第153號
上　訴　人
即　被　告　陳鳳財
指定辯護人　邱聰安律師
上列上訴人因臺灣地區與大陸地區人民關係條例等案件，不服臺
灣臺東地方法院100年度訴字第7號中華民國100年6月16日第一審
判決（起訴案號：臺灣臺東地方法院檢察署98年度偵字第1072號
），提起上訴，本院判決如下：
    主  文
原判決撤銷。
陳鳳財共同連續意圖營利而違反不得使大陸地區人民非法進入臺
灣地區之規定，處有期徒刑壹年捌月，減為有期徒刑拾月。緩刑
參年，並應於判決確定後壹年內向臺東縣政府公庫（臺灣銀行臺
東分行，戶名：臺東縣彩繪人生基金；帳號：00000000
0000號）支付新臺幣拾萬元。
    犯 罪 事 實
一、陳鳳財與賴瑩媚(另經臺灣臺東地方法院檢察署檢察官為緩
    起訴處分)均明知大陸地區人民非經主管機關許可，不得進
    入臺灣地區，亦明知大陸地區人民林宇華(另經臺灣臺東地
    方法院檢察署檢察官認其所犯之罪為輕微案件，為職權不起
    訴處分)擬自大陸地區以假結婚之方式來臺工作，實際上並
    無結婚之真意，陳鳳財與賴瑩媚竟基於意圖營利使大陸地區
    人民非法進入臺灣地區之概括犯意聯絡，約定由賴瑩媚充當
    人頭新娘與大陸地區男子林宇華辦理假結婚，使林宇華得以
    賴瑩媚之配偶身分來臺探親名義，非法進入臺灣地區工作，
    賴瑩媚可獲得陳鳳財交付之新臺幣（下同）5萬元報酬，陳
    鳳財、賴瑩媚並與林宇華基於行使使公務員登載不實文書之
    概括犯意聯絡，於91年5月5日，由陳鳳財帶同賴瑩媚搭機進
    入大陸地區，賴瑩媚並於91年5月24日在福建省福州市與大
    陸地區男子林宇華虛偽辦理結婚登記手續，取得福建省福州
    市公證處於91年5月27日核發之（2002）榕公證內民字第358
    7號結婚證明書，陳鳳財並交付賴瑩媚5萬元之報酬，賴瑩媚
    返臺後，再於91年6月20日持前述結婚公證書及海基會出具
    之證明書，前往臺東縣太麻里鄉戶政事務所填具結婚登記申
    請書辦理結婚登記，使不知情之該戶政事務所承辦公務員於
    形式上審查後，將賴瑩媚與林宇華結婚之不實事項登載於職
    務上所掌戶籍謄本電腦檔案中，並據以列印核發記事欄註記
    「民國91年5月24日與大陸地區人民林宇華結婚」此不實事
    項之戶籍資料，足生損害於戶政機關戶政資料管理之正確性
    。復由賴瑩媚於91年6月25日持前述登載不實之戶籍謄本、
    結婚證明書及陳鳳財所交付之大陸地區人民進入臺灣地區保
    證書、大陸地區人民進入臺灣地區旅行證申請書等文書，向
    內政部警政署入出境管理局（96年1月2日改制為內政部入出
    國及移民署，以下仍依行為時之編制稱境管局）申請林宇華
    以探親名義入境臺灣地區，而行使上開使公務員登載不實之
    戶籍謄本，辦理林宇華之中華民國旅行證，致該局不知情之
    承辦公務員為實質審查後，因未能發覺賴瑩媚與林宇華係假
    結婚之實情，而將林宇華為賴瑩媚配偶之不實事項登載於所
    掌之公文書上，並誤發給林宇華中華民國臺灣地區旅行證，
    使林宇華得以探親名義，於91年8月18日利用形式上合法之
    臺灣地區旅行證進入臺灣地區，足以生損害於境管局對於入
    出境管理之正確性。林宇華於92年1月25日出境後，再於92
    年3月4日由陳鳳財指示賴瑩媚委託不知情之洪崇發持前述登
    載不實之戶籍謄本、大陸地區人民進入臺灣地區保證書，並
    填載大陸地區人民進入臺灣地區旅行證申請書等文書，向境
    管局申請林宇華以探親名義入境臺灣地區，而行使上開使公
    務員登載不實之戶籍謄本，致該局不知情之承辦公務員為實
    質審查後，因未能發覺賴瑩媚與林宇華係假結婚之實情，使
    林宇華得以探親名義，於92年4月25日再次利用形式上合法
    之臺灣地區旅行證進入臺灣地區，足以生損害於境管局對於
    入出境管理之正確性。林宇華於92年10月24日出境後，又於
    93年1月16日由賴瑩媚委託不知情之洪崇發持前述登載不實
    之戶籍謄本、大陸地區人民進入臺灣地區保證書，並填載大
    陸地區人民進入臺灣地區旅行證申請書等文書，向境管局申
    請林宇華以探親名義入境臺灣地區，而行使上開使公務員登
    載不實之戶籍謄本，林宇華於93年4月28日欲入境我國馬祖
    時，因未通過面談，經廢止來臺許可並強制出境，足以生損
    害於境管局對於入出境管理之正確性。
二、案經內政部入出國及移民署專勤事務第一大隊臺東縣專勤隊
    移送臺灣臺東地方法院檢察署檢察官偵查起訴。
    理由
壹、程序部分:
一、管轄部分:刑事訴訟法第5條第1項規定，案件由犯罪地或被
    告之住所、居所或所在地之法院管轄。再共同正犯在共同犯
    意聯絡範圍內，應對其他共同正犯所實施之行為負其全部責
    任。本件被告陳鳳財與共同正犯賴瑩媚就使大陸地區人民林
    宇華非法進入臺灣地區、使臺東縣太麻里鄉戶政事務所承辦
    之公務員將賴瑩媚與林宇華不實之結婚事件登載於戶籍謄本
    之電腦檔案中及持該等登載不實之戶籍謄本，向境管局申請
    大陸地區人民進入臺灣地區旅行證而行使等行為，均為在其
    2 人之犯意聯絡範圍內，被告對於共同正犯賴瑩媚在臺東縣
    太麻里鄉戶政事務所所為之使公務員登載不實之行為亦應負
    責，故原審法院管轄範圍內之臺東縣太麻里鄉亦為被告陳鳳
    財之犯罪地之一，原審就本件被告之犯罪事實有管轄權，被
    告上訴理由謂原審無管轄權云云，尚有誤會，先此敘明。
二、證據能力部分:按被告以外之人於審判外之言詞或書面陳述
    ，除法律有規定者外，不得作為證據；又被告以外之人於審
    判外之陳述，雖不符合同法第159條之1至第159條之4之規定
    ，但經當事人於審判程序同意作為證據，法院審酌該言詞陳
    述或書面陳述作成時之情況，認為適當者，亦得為證據。當
    事人、代理人或辯護人於法院調查證據時，知有第159條第1
    項不得為證據之情形，而未於言詞辯論終結前聲明異議者，
    視為有前項之同意，刑事訴訟法第159條第1項及第159條之5
    分別定有明文。本判決以下所引用之各該被告以外之人於審
    判外之言詞或書面陳述，均屬傳聞證據，惟當事人及辯護人
    於本院準備程序表示同意作為證據而不予爭執（本院卷第40
    頁），且迄至言詞辯論終結前亦未聲明異議，本院審酌上開
    證據資料製作時之情況，尚無違法不當及證明力明顯過低之
    瑕疵，認為以之作為證據應屬適當，依刑事訴訟法第159條
    之5第1項規定，認前揭證據資料均有證據能力。
貳、實體部分:
一、訊據被告陳鳳財對於前揭犯罪事實業已坦承不諱，核與下列
    事證相符，其自白可以採信：
(一)賴瑩媚於91年5月24日在大陸地區福建省福州市與大陸地區
    男子林宇華辦理結婚登記手續，取得福建省福州市公證處於
    91年5月27日核發之（2002）榕公證內民字第3587號結婚證
    明書，再於返臺後，於91年6月20日持前述結婚公證書及海
    基會出具之證明書，前往臺東縣太麻里鄉戶政事務所填具結
    婚登記申請書辦理結婚登記，又於91年6月25日持前述戶籍
    謄本、結婚證明書、大陸地區人民進入臺灣地區保證書及大
    陸地區人民進入臺灣地區旅行證申請書等文書，向境管局申
    請林宇華以探親名義入境臺灣地區，使林宇華得以探親名義
    ，於91年8月18日持臺灣地區旅行證進入臺灣地區，林宇華
    於92年1月25日出境後，再於92年3月4日由賴瑩媚於委託不
    知情之洪崇發持戶籍謄本、大陸地區人民進入臺灣地區保證
    書，並填載大陸地區人民進入臺灣地區旅行證申請書等文書
    ，向境管局申請林宇華以探親名義入境臺灣地區，使林宇華
    得以探親名義，於92年4月25日再次持臺灣地區旅行證進入
    臺灣地區，林宇華於92年10月24日出境後，又於93年1月16
    日由賴瑩媚委託不知情之洪崇發持戶籍謄本、大陸地區人民
    進入臺灣地區保證書，並填載大陸地區人民進入臺灣地區旅
    行證申請書等文書，向境管局申請林宇華以探親名義入境臺
    灣地區，林宇華於93年4月28日欲入境我國馬祖時，因未通
    過面談，經廢止來臺許可並強制出境等情，有內政部入出國
    及移民署100年4月1日移署出停堯字第1000044389號函、林
    宇華大陸地區人民進入臺灣地區旅行證申請書影本2份、大
    陸地區人民進入臺灣地區保證書影本2份、賴瑩媚之戶籍謄
    本影本2份、財團法人海峽交流基金會證明書影本1份、公證
    書影本1份、林宇華及賴瑩媚之結婚證明書影本1份、委託書
    影本1份、林宇華之旅客入出境記錄查詢資料影本1份(見本
    院卷第54頁至72頁及警卷第98頁)在卷足憑。
(二)證人賴瑩媚於原審具結證稱：是陳鳳財帶伊去大陸假結婚的
    ，伊與陳鳳財坐同一班飛機去大陸，去大陸坐飛機及住飯店
    的錢都是由陳鳳財支付的，陳鳳財有給伊5萬元新臺幣，之
    後陳鳳財交給伊假結婚的證書並叫伊到高雄的海基會辦結婚
    證明及到臺東的戶政事務所辦結婚登記，林宇華第1次入境
    的申請書及保證書等，是陳鳳財寫好資料後交給伊簽名後去
    申請的，林宇華的相片是林宇華本人提供的，林宇華第2次
    入境是陳鳳財交代伊幫林宇華寄資料到高雄，信封等資料陳
    鳳財都幫忙寫好了，林宇華入境臺灣地區後都沒有和他住在
    一起，也沒有與伊發生過性關係，林宇華最後一次要入境臺
    灣時，海關有打電話給伊，海關問林宇華有關伊的問題林宇
    華都無法回答，所以在馬祖就被擋下來了等語(見本院卷第
    35至40頁)。又於偵查中具結證稱：是陳鳳財帶伊到大陸假
    結婚的，伊自己沒有能力自費到大陸去，伊到大陸去由陳鳳
    財包吃包住、且在離開大陸前，陳鳳財給伊新臺幣5萬元等
    語(見98年度偵字第1072號卷第16頁、第71至73頁)。復於警
    詢中證稱：是陳鳳財帶伊到大陸福建省福州市假結婚的，前
    往大陸的機票及食宿費用都是由陳鳳財所支付的，在大陸辦
    妥結婚登記後，陳鳳財有給伊新臺幣5萬元為酬勞，伊本人
    曾親自去入出境管理局高雄服務處申請林宇華來臺，林宇華
    來臺後，曾到臺東找過伊2次，都是到美和派出所辦理流動
    人口，林宇華說他都是住在桃園等語(見警卷第1至13頁)。
    證人賴瑩媚於原審、偵查中及警詢中所為之證詞前後大致相
    符，且被告與賴瑩媚確實於91年5月5日搭乘同一班飛機離開
    臺灣地區後，賴瑩媚隨即與林宇華於同年5月24日在大陸地
    區福建省福州市為結婚登記，有被告與賴瑩媚之入出境資訊
    連結作業表2紙及賴瑩媚與林宇華之結婚證明書影本1張在卷
    可稽。又林宇華第1次申請入境臺灣地區係由賴瑩媚本人親
    自申請，林宇華第1次申請入境臺灣地區之旅行申請書及保
    證書上賴瑩媚之簽名，與申請書及保證書上其餘文字之書寫
    筆跡之態勢神韻、結構佈局及運筆習性等顯不相同，有91年
    6月25日林宇華大陸地區人民進入臺灣地區旅行證申請書及
    大陸地區人民進入臺灣地區保證書影本各1份在卷足憑(見本
    院卷第56至59頁)，足認賴瑩媚所稱伊只有在申請書上簽名
    ，申請書及保證書是陳鳳財在寫好後交給伊的等語，應堪採
    信。再林宇華係於93年4月28日入境我國馬祖時，因未通過
    面談，經廢止來臺許可並強制出境等情，有內政部入出國及
    移民署100年4月1日移署出停堯字第1000044389號函在卷可
    憑，核與證人賴瑩媚證稱，林宇華最後一次要入境臺灣時，
    海關有打電話給伊，海關問林宇華有關伊的問題林宇華都無
    法回答，所以在馬祖就被擋下來了等語相符。綜上足認，證
    人賴瑩媚證稱，是被告帶伊到大陸地區與大陸地區人民林宇
    華假結婚，再由被告指示伊辦理林宇華非法入境臺灣地區等
    相關事項等情足堪採信。
(三)綜上，本案事證已臻明確，被告前揭犯行已堪認定，應予依
    法論科。
二、新舊法之比較適用：
(一)查被告行為後，刑法於94年1月7日修正通過、於94年2月2日
    公布、於95年7月1日施行，茲比較新舊刑法之適用如下：
  1.罰金刑部分：刑法第33條第5款關於罰金之最低數額部分，
    修正前刑法係規定罰金刑為1銀元以上，有關罰金倍數之調
    整及銀元與新臺幣間之折算標準，則定有「罰金罰鍰提高標
    準條例」（業已於98年4月29日公布廢止）及「現行法規所
    定貨幣單位折算新臺幣條例」，除罰金以銀元1元折算新臺
    幣3元外，並將72年6月26日以前修正之刑法部分條文罰金數
    額提高2至10倍，其後修正者則不再提高倍數；而修正後刑
    法第33條第5款則將罰金刑提高為新臺幣1千元以上，並以百
    元計算之，因刑法第33條第5款所定罰金貨幣單位已改為新
    臺幣，刑法分則編各罪所定罰金之貨幣單位亦應配合修正為
    新臺幣，且考量刑法修正施行後，不再適用「現行法規所定
    貨幣單位折算新臺幣條例」，為使刑法分則編各罪所定罰金
    刑之最高數額與刑法修正前趨於一致，乃增訂刑法施行法第
    1條之1規定，其中第1項將刑法分則編各罪所定罰金貨幣單
    位均改為新臺幣，而第2項則將72年6月26日以前修正之刑法
    部分條文罰金數額提高為30倍，其後修正者則提高為3倍。
    是以，刑法分則編各罪所定罰金刑之最高數額，於上開規定
    修正後仍屬一致，並無不同，但其罰金刑及臺灣地區與大陸
    地區人民關係條例第79條第2項之罪之罰金刑最低數額，則
    較諸修正前提高，經比較結果，修正後規定並未較有利於被
    告。
  2.共同正犯部分：刑法第28條有關共同正犯之規定，修正前正
    犯定義係為共同「實施」犯罪，依刑法修正立法理由，修正
    前所指「實施」概念，涵蓋「陰謀、預備、著手、實行（31
    年院字2404號解釋參照），範圍較廣；修正後刑法第28條針
    對正犯意義，重新定義為共同「實行」犯罪，依刑法修正立
    法理由，修正後正犯定義，則僅限於「實行」而已，而「實
    行」則著重於直接從事構成犯罪事實之行為，是新法共同正
    犯之範圍已有限縮，排除陰謀犯、預備犯之共同正犯。準此
    ，刑法第28條修正後之規定對被告較為有利。
  3.刑法第25條、第26條未遂犯之規定，就刑法第25條第1項關
    於「已著手於犯罪行為之實行而不遂者，為未遂犯」之規定
    並未修正，而同條第2項於94年2月2日修正公布前之規定為
    ：「未遂犯之處罰，以有特別規定者，為限」，修正後則為
    ：「未遂犯之處罰，以有特別規定者為限，並得按既遂犯之
    刑減輕之」，另刑法第26條修正前為：「未遂犯之處罰，得
    按既遂犯之刑減輕之。但其行為不能發生犯罪之結果，又無
    危險者，減輕或免除其刑」，修正後則為：「行為不能發生
    犯罪之結果，又無危險者，不罰」，是除不能未遂犯修正為
    不罰以外，僅條文條項之移列，僅屬文字修正。查本案被告
    使大陸地區人民林宇華於93年4月28日第3次欲入境臺灣地區
    時，因境管局官員起疑，故未致使林宇華進入臺灣地區之結
    果，其未遂型態既非不能未遂犯，則本件毋論適用修正前或
    後之刑法第25條規定，並無不利於被告，應適用修正後刑法
    第25條第1項、第2項規定論處。
  4.又刑法第56條連續犯之規定於94年2月2日修正公布刪除，是
    於新法修正施行後，被告所犯數次使大陸地區人民非法進入
    臺灣地區及行使使公務員登載不實之戶籍登記簿等數行為，
    即須分論併罰。此刪除雖非犯罪構成要件之變更，但顯已影
    響行為人刑罰之法律效果，自屬法律有變更，被告行為時法
    律即舊法論以連續犯對被告較有利。
  5.修正前刑法第55條後段關於牽連犯規定亦於94年2月2日修正
    刪除，是於新法修正施行後，被告所為前揭連續使大陸地區
    人民非法進入臺灣地區之犯行、連續行使使公務員登載不實
    之犯行，須分論併罰。因此，比較修正前、後刑法之規定，
    修正後之規定對於被告較為不利，即修正前刑法第55條後段
    之規定，從較重之使大陸地區人民非法進入臺灣地區罪予以
    論處，對被告較有利。
  6.綜合上述各條文修正前、後之比較，揆諸前揭最高法院決議
    及修正後刑法第2條第1項前段、後段規定之「從舊、從輕」
    原則，應整體適用較有利於被告之行為時即修正前刑法之相
    關規定予以論處。
(二)被告最後1次使大陸地區人民林宇華非法進入臺灣地區未遂
    之犯罪時間為93年4月28日，為92年12月31日臺灣地區與大
    陸地區人民關係條例第79條第2項、第1項修正施行後，是不
    生新舊法比較問題，應直接適用92年10月29日修正，同年12
    月31日施行之臺灣地區與大陸地區人民關係條例第79條第2
    項之規定。
三、論罪科刑：
  1.按大陸地區人民非經主管機關許可，不得進入臺灣地區，臺
    灣地區與大陸地區人民關係條例第10條第1項定有明文。次
    按臺灣地區與大陸地區人民關係條例第79條第1項處罰違反
    同條例第15條第1款所定使大陸地區人民非法進入臺灣地區
    之罪，凡非經合法手續進入者皆包含之，使大陸地區人民以
    假結婚真入境之脫法方式，進入臺灣地區，即該當本罪。
    本件被告為使大陸地區人民林宇華進入臺灣地區，使賴瑩媚
    在大陸地區與林宇華辦理無結婚真意之公證程序後，復由賴
    瑩媚持結婚公證書，使戶政事務所之承辦公務員在職務上所
    掌之戶籍登記簿上為不實之結婚登記，再持該等登載不實之
    戶籍謄本，向境管局申請大陸地區人民進入臺灣地區旅行證
    而行使之，藉以規避我國政府對於大陸地區人民進入臺灣地
    區之管制措施，足以生損害於戶政機關對於戶政管理之正確
    性，核被告所為係犯臺灣地區與大陸地區人民關係條例第79
    條第2項意圖營利使大陸人民非法進入臺灣地區罪、同條例
    第79條第4項、第2項意圖營利使大陸地區人民非法進入臺灣
    地區未遂罪、刑法第216條、第214條行使使公務員登載不實
    文書罪。被告與賴瑩媚就意圖營利使大陸地區人民非法進入
    臺灣地區既遂及未遂罪部分、被告與賴瑩媚、林宇華就行使
    使公務員登載不實文書罪部分，有犯意聯絡及行為分擔，均
    為共同正犯。被告與賴瑩媚間就意圖營利使大陸地區人民非
    法進入臺灣地區既遂及未遂罪，利用不知情之洪崇發向境管
    局申請大陸地區人民來臺探親而為前揭行使使公務員登載不
    實文書犯行，為間接正犯。被告使公務員登載不實戶籍登記
    簿之低度行為為行使該等文書之高度行為所吸收，不另論罪
    。又被告所為上開3次行使使公務員登載不實文書罪、2次意
    圖營利非法使大陸地區人民進入臺灣地區既遂罪及1次非法
    使大陸地區人民進入臺灣地區未遂罪犯行，時間緊接，犯罪
    構成要件相同，應依修正前刑法第56條規定，分別論以行使
    使公務員登載不實罪、意圖營利而使大陸地區人民非法進入
    臺灣地區既遂罪之連續犯，並均加重其刑。被告所為連續行
    使使公務員登載不實公文書之犯行，目的均係為遂行連續使
    大陸地區人民非法進入臺灣地區之犯行，故被告此2部分犯
    行間，有方法、目的之牽連關係，應依修正前刑法第55條後
    段牽連犯之規定，從較重之臺灣地區與大陸地區人民關係條
    例第79條第2項意圖營利而非法使大陸地區人民入境臺灣地
    區罪處斷。
  2.又臺灣地區與大陸地區人民關係條例第79條第2項之處罰，
    其立法目的係因所謂「蛇頭」（指安排大陸地區人民偷渡至
    大陸地區以外地區之人）引介大陸偷渡客進入臺灣地區，日
    趨猖狂，對社會秩序及國家安全之危害，甚為嚴重，故有特
    別加重其刑罰之必要。亦即，本條規範對象主要係針對慣常
    性引介大陸偷渡客進入我國之人為主，因其等經常藉由大批
    非法引介大陸人士來台牟利，對國家安全造成之危險特別嚴
    重，並因此獲得鉅額利益，為從根本上阻絕此種對國家安全
    有高危險行為之經濟上誘因，自有必要特別以嚴厲之刑罰手
    段嚇阻之；惟就單一性之使大陸人士非法來台行為，縱行為
    人因此謀得利益，亦不能與上揭經常性之「蛇頭」所獲利益
    相提並論。本件被告因在大陸地區工作，介紹賴瑩媚以假結
    婚之方式使大陸地區人民林宇華進入臺灣地區，仲介之對象
    僅有1人，復無證據證明被告個人獲得如何之利益，本質上
    與該條所欲重罰之「蛇頭」人士，有所不同，倘仍以該條規
    定科處被告3年以上之重刑，實情輕法重，過於苛酷，客觀
    上足以引起一般同情，爰依刑法第59條之規定，減輕其刑。
  3.爰審酌被告不顧國家安全，利用媒介賴瑩媚與大陸地區人民
    假結婚之不法手段，使大陸地區人民非法進入臺灣地區，對
    於我國入境管制、就業市場、治安與社會秩序造成危害，於
    原審猶矢口否認犯行，但上訴後終能坦承犯行，知所悔改，
    而其於本件犯罪時間在大陸地區從事汽車維修，有正當工作
    ，其仲介假結婚之大陸人民僅1人，現在租地務農，有子女3
    人，幼女年僅5歲，長子為中度多障，家境清寒，生活困苦
    ，有被告全戶戶籍謄本、長子身心障礙手冊影本、清寒證明
    書、全國財產稅總歸戶財產查詢清單等在卷足稽，被告現在
    職業為務農、學歷為高職畢業、經濟狀況不佳等一切情狀，
    量處如主文所示之刑。再者，被告之犯罪時間，在96年4月
    24日以前，與中華民國96年罪犯減刑條例第2條第1項第3款
    之規定相符，合於減刑條件，爰依同條例第2條第1項第3款
    、第7條之規定，減其宣告刑2分之1。又被告前曾於81年間
    因案經法院判處有期徒刑7月，於82年10月5日執行完畢後5
    年內未曾因故意犯罪受有期徒刑以上刑之宣告，有臺灣高等
    法院被告前案紀錄表在卷可按，其一時失慮而為本件犯行，
    經此科刑教訓，應無再犯之虞，其所受刑之宣告以暫不執行
    為適當，爰併諭知緩刑3年，並應於判決確定後壹年內向臺
    東縣政府公庫（臺灣銀行臺東分行，戶名：臺東縣彩繪人生
    基金；帳號：000000000000號）支付新臺幣拾
    萬元，以啟自新。至被告如於本件判決確定後違反上開所定
    負擔之情節重大，足認原宣告之緩刑難收其預期效果，而有
    執行刑罰之必要者，依刑法第75條之1第1項第4款之規定，
    得撤銷其緩刑宣告，附此敘明。
四、原判決就被告與賴瑩媚間係意圖營利而使大陸地區人民以非
    法方法進入臺灣地區罪部分，漏未審酌被告有營利之共同犯
    意，而論以臺灣地區與大陸地區人民關係條例第79條第1項
    之罪，尚有未合，其餘部分認事用法均無不當，被告上訴為
    無理由，惟原判決既有前開瑕疵，爰撤銷改判如主文所示。
據上論斷，應依刑事訴訟法第369條第1項前段、第364條、第299
條第1項前段、第300條，臺灣地區與大陸地區人民關係條例第79
條第2項、第1項、第15條第1款，刑法第11條前段、第2條第1項
前段、刑法第216條、第214條、第59條、第74條第1項第2款、第
2項第4款、修正前刑法第28條、第56條、第55條，刑法施行法第
1條之1第1項，中華民國96年罪犯減刑條例第2條第1項第3款、第
7條、第9條，判決如主文。
本案經檢察官葉淑文到庭執行職務。
中    華    民    國  100    年    12    月    29    日
                  刑事庭審判長法  官  何方興
                              法  官  陳秋錦
                              法  官  林碧玲
以上正本證明與原本無異。
如不服本判決，應於收受送達後10日內向本院提出上訴書狀，其
未敘述理由者，並得於提起上訴狀後10日內向本院補提理由書（
均須按他造當事人之人數附繕本）「切勿逕送上級法院」。
告訴人或被害人如對於本判決不服者，應具備理由請求檢察官上
訴，其上訴期間之計算係以檢察官收受判決正本之日期為準。
中    華    民    國   100    年    12    月    29    日
                              書記官  李閔華
附錄本案判決論罪科刑之法條：
臺灣地區與大陸地區人民關係條例第79條第1、2項
違反第 15 條第 1 款規定者，處 1 年以上 7 年以下有期徒刑
，得併科新臺幣 1 百萬元以下罰金。
意圖營利而犯前項之罪者，處 3 年以上 10 年以下有期徒刑，
得併科新臺幣 5 百萬元以下罰金。
中華民國刑法第216條
（行使偽造變造或登載不實之文書罪）
行使第 210 條至第 215 條之文書者，依偽造、變造文書或登載
不實事項或使登載不實事項之規定處斷。
中華民國刑法第214條
（使公務員登載不實罪）
明知為不實之事項，而使公務員登載於職務上所掌之公文書，足
以生損害於公眾或他人者，處 3 年以下有期徒刑、拘役或 5 百
元以下罰金。